最高法院刑事判決　　　　　　　　　　　　　　　九十一年度台上字第六二二九號
　　上　訴　人　甲○○
右上訴人因違反槍砲彈藥刀械管制條例案件，不服台灣高等法院台中分院中華民國九
十一年七月二十四日第二審更審判決（九十一年度上更(一)字第七十一號，起訴案號：
台灣台中地方法院檢察署八十七年度偵字第二二九０二號），提起上訴，本院判決如
左：
    主  文
上訴駁回。
    理  由
按刑事訴訟法第三百七十七條規定，上訴於第三審法院，非以判決違背法令為理由，
不得為之。是提起第三審上訴，應以原判決違背法令為理由，係屬法定要件。如果上
訴理由狀並未依據卷內訴訟資料，具體指摘原判決不適用何種法則或如何適用不當，
或所指摘原判決違法情事，顯與法律規定得為第三審上訴理由之違法情形，不相適合
時，均應認其上訴為違背法律上之程式，予以駁回。本件原判決撤銷第一審判決，改
判仍論處上訴人甲○○未經許可，製造可發射子彈具有殺傷力之槍枝罪刑，已敘明上
訴人於民國八十六年七月間，在台中市第一廣場購得仿 WALTHER廠及仿SMITH&WESSON
廠半自動手槍製造之玩具槍各一支及金屬空彈殼數十發。旋於同年九月間，在台中縣
大里市○○路一五九號住處，未經許可，將仿 WALTHER廠半自動手槍製造之玩具槍（
含彈匣一個），換裝車通之金屬槍管，改造為可發射子彈具有殺傷力之槍枝，及將仿
SMITH&WESSON廠半自動手槍製造之玩具槍，槍管內襯金屬管（不具殺傷力），同時以
玩具槍金屬彈殼加裝金屬彈丸，填加底火、火藥，而製造具有殺傷力之子彈五發，然
後持有之，經警於八十七年十月十九日查獲等情。係依憑上訴人之供述，證人洪俊賢
之證言，綜合扣案之槍、彈、改造槍彈圖、鋼珠、底火、黑色火藥等物，及內政部警
政署刑事警察局（下稱刑事警察局）鑑驗通知書等全部卷證資料，為其所憑之證據及
認定之理由。並以上訴人否認犯罪所持之辯解為不足採，於理由內指駁綦詳。所為論
敘，俱有卷存之證據資料可資覆按，從形式上觀察，並無違背法令之情形存在。按證
據之取捨及其證明力之判斷，屬事實審法院之職權，倘其判斷不違反經驗法則與論理
法則，即不容任意指摘為違法，而執為第三審上訴之合法理由。上訴人將上開仿 WA-
LTHER 廠半自動手槍製造之玩具槍，換裝車通之金屬槍管，滑套為金屬材質，擊發機
械正常，有發射子彈之功能，具有殺傷力，已據刑事警察局鑑定明確；而上開槍枝經
警查獲時，其槍身、滑套及彈匣係同置一處，可立即組合，亦經證人即警員洪俊賢結
證無訛，上訴人於原審請求再行鑑定，核無必要，原判決已詳加說明論列（見原判決
第三面第十四行至第四面第十二行）。上訴意旨，漫稱刑事警察局未以槍枝分解時之
狀態鑑驗，且其所採之性能檢測法，不足為該槍枝具有殺傷力之證明等語，對於原審
取捨證據及判斷其證明力職權之適法行使，憑己見任意指摘，難謂符合第三審上訴之
法定要件。又原判決主文及理由內記載「製造可發射子彈具有殺傷力之槍枝」、「製
造之改造手槍」或「製造可發射子彈具有殺傷力手槍」，僅係用語不同，但均指槍砲
彈藥刀械管制條例第四條第一項第一款所列之「其他可發射子彈具有殺傷力之各式槍
砲」，則屬一致，亦無判決所載理由矛盾之違誤。再，扣案之油標尺等物，並非違禁
物或法律規定應沒收之物，原判決未諭知沒收，於法無違；至該扣案物是否供本件犯
罪之用？上訴人如何以之製造槍枝？原判決未予說明，尤不影響於其綜合全部卷證資
料所為之事實認定，不得據為第三審上訴之合法理由。上訴意旨指摘之各節，均與法
律規定得為第三審上訴理由之違法情形，不相適合，其上訴違背法律上之程式，應予
駁回。
據上論結，應依刑事訴訟法第三百九十五條前段，判決如主文。
中      華      民      國    九十一    年     十一     月      七      日
                              最高法院刑事第四庭
                                  審判長法官  紀  俊  乾
                                        法官  黃  正  興
                                        法官  劉  介  民
                                        法官  陳  東  誥
                                        法官  林  開  任
      右正本證明與原本無異
                                              書  記  官
中      華      民      國    九十一    年     十一     月     十二     日
